台灣桃園地方法院刑事判決　　　　　　　　　　　　　九十年度易字第一九七號
　　公　訴　人　臺灣桃園地方法院檢察署檢察官
　　被　　　告　甲○○
右列被告因違反毒品危害防制條例案件，經檢察官提起公訴（九十年毒偵字第二一三
八號），本院判決如左：
    主  文
甲○○連續施用第二級毒品，處有期徒刑陸月，如易科罰金，以佰元折算壹日。扣
案之玻璃球吸食器壹組沒收。
    事  實
一、甲○○前因施用第二級毒品安非他命案件，先後二次經台灣台中地方法院裁定送
    觀察、勒戒後，認均無繼續施用毒品之傾向，由台灣台中地方法院檢察署檢察官
    分別於民國八十八年一月十八日、八十八年九月二日，先後以八十八年度偵字第
    一○九六號、八十八年度毒偵字第三八八號為不起訴處分確定。嗣又因施用第二
    級毒品安非他命案件，由台灣台中地方法院於八十八年十二月七日以八十八年毒
    聲字第七○七三號裁定令入戒治處所施以強制戒治一年，並經該院於八十九年一
    月二十六日以八十九年度中簡字第一五三號判決判處有期徒刑四月，而於八十九
    年二月十九日確定。
二、甲○○仍不知警惕，又基於施用第二級毒品安非他命之概括犯意，自九十年二月
    二十日晚間八時許起，至同年五月三十日下午二時許止，在台中縣台中市○○路
    二百三十號之居住處，以將安非他命置於玻璃球吸食器內，再以火烤成煙吸食之
    方式，施用安非他命，平均每三日施用一次。嗣於九十年五月三十日下午四時二
    十分許，甲○○駕駛三Ｇ─一四０六號自小客車前往桃園縣桃園市○○路○段一
    五○號而為警盤檢查獲，並於同時查獲之游智凱駕駛之Ｇ三─二０七號營業用小
    客車內扣得甲○○所放置非供其吸食第二級毒品安非他命所用之毒品安非他命二
    大包（毛重一千零十七公克），警方再帶同甲○○至其位於台中縣台中市○○路
    二百三十號之居住處，於房間內又扣得甲○○所有、供吸食毒品安非他命所用之
    玻璃球吸食器一組及非供其吸食第二級毒品安非他命所用之毒品安非他命十三小
    包（毛重四百四十四．０八公克，以上安非他命二大包及十三小包之驗餘淨重共
    計一千四百二十一．二三０九公克）。
三、案經桃園縣警察局移送台灣桃園地方法院檢察署檢察官偵查起訴。
    理  由
一、訊據被告甲○○對其於右揭時地連續施用第二級毒品安非他命之事實，除辯稱：
    此次之犯行與台灣台中地方法院八十九年度中簡字第一五三號判決係同一案件云
    云外，餘皆據被告於本院審理中坦承不諱。經查：
（一）右揭犯罪事實，除被告自白外，並有前揭施用毒品之吸食器具扣案足佐，而查
      獲被告時所採集之尿液，經送驗結果呈甲基安非他命陽性反應，此有桃園縣衛
      生局九十年六月二十九日之不法藥物尿液檢定書一紙附卷足憑，堪認其自白與
      事實相符。
（二）被告曾因施用第二級毒品安非他命案件，先後二次經台灣台中地方法院裁定送
      觀察、勒戒後，認均無繼續施用毒品之傾向，由台灣台中地方法院檢察署檢察
      官分別於八十八年一月十八日、八十八年九月二日，先後以八十八年度偵字第
      一○九六號、八十八年度毒偵字第三八八號為不起訴處分確定。嗣又因施用第
      二級毒品安非他命案件，由台灣台中地方法院於八十八年十二月七日以八十八
      年毒聲字第七○七三號裁定令入戒治處所施以強制戒治一年，並經該院於八十
      九年一月二十六日以八十九年度中簡字第一五三號判決判處有期徒刑四月，而
      於八十九年二月十九日確定，亦有台灣台中地方法院檢察署八十八年度偵字第
      一○九六號、八十八年度毒偵字第三八八號不起訴處分書、台灣台中地方法院
      八十八年毒聲字第七○七三號裁定、八十九年度中簡字第一五三號判決各一份
      、台灣桃園地方法院檢察署刑案資料查註紀錄表、台灣高等法院被告全國前案
      紀錄表、台灣桃園地方法院法務部在監在押資料表、台灣桃園地方法院檢察署
      檢察官執行指揮書（甲）等附卷足憑。
（三）被告雖辯稱本案與其前經台灣台地方法院以判決判處四月之案件係屬同一案件
      ，惟查，被告自八十八年九月二十四日起至同年月三十日止，因連續施用第二
      級毒品安非他命之犯行，而經台灣台中地方法院於八十九年一月二十六日以八
      十九年度中簡字第一五三號判決有期徒刑四月，而於八十九年二月十九日確定
      ，已詳如前述。被告因本案再被查獲，經審理後本院認定其犯罪時間係自九十
      年二月二十日晚間八時許起，至同年五月三十日下午二時許止，距其上一次最
      後施用第二級毒品安非他命犯行之時已相隔一年八月左右，且其間被告曾經法
      院論罪科刑並經確定，又經送往戒治處所施以強制戒治，是本院實難認被告上
      開犯行與其於八十八年九月間之施用第二級毒品安非他命係基於概括之犯意所
      為，而有連續犯之裁判上一罪關係，則被告上開之犯行自應另予論罪科刑。
    從而，其係先後犯毒品案件，而分經不起訴處分二次及判處有期徒刑四月確定後
    ，於五年內四犯本件毒品危害防制條例第十條之罪。本件事證已臻明確，被告犯
    行堪予認定。
二、核被告甲○○所為，係犯毒品危害防制條例第十條第二項之施用第二級毒品罪。
    其持有第二級毒品安非他命之低度行為為施用第二級毒品安非他命之高度行為所
    吸收，不另論罪。被告先後多次施用第二級毒品之犯行，時間緊接，犯罪構成要
    件相同，顯係基於概括犯意為之，為連續犯，應論以一罪，並依法加重其刑。又
    公訴人就本件被告自九十年二月二十日晚間八時許起至九十年三月中旬某日前止
    施用第二級毒品安非他命之犯行雖未起訴，然該部分事實與公訴人起訴之犯罪事
    實既具有連續犯之裁判上一罪關係，應為起訴效力所及，本院自應併予審判，附
    此敘明。爰審酌被告犯罪之動機、方法、所為限於戕害其個人之身心健康，尚未
    生危害於社會大眾、已四犯施用毒品罪、犯後坦承不諱、態度尚稱良好等一切情
    狀，量處如主文所示之刑，並諭知易科罰金之折算標準，以資懲儆。
三、扣案供被告施用毒品之器具玻璃球吸食器一組，為被告所有，係供犯罪所用之物
    ，業據其陳明在卷，應依刑法第三十八條第一項第二款宣告沒收。至於所扣得之
    毒品安非他命二大包及十三小包（驗餘淨重共計一千四百二十一．二三０九公克
    ），被告否認為其所施用之毒品，而本院亦認以上開毒品數量之多，難以認定與
    被告本案之連續施用第二級毒品安非他命有關，況被告所涉販賣第二級毒品安非
    他命之罪嫌，亦經檢察官以九十年度第八八六八號提起公訴，而以上開毒品為論
    述被告成立犯罪之證據，本院因認上開毒品不宜於本案中併予宣告沒收，附此敘
    明。
據上論斷，應依刑事訴訟法第二百九十九條第一項前段，毒品危害防制條例第十條第
二項，刑法第十一條前段、第五十六條、第四十一條第一項前段、第三十八條第一項
第二款，罰金罰鍰提高標準條例第二條，判決如主文。
本案經檢察官林良蓉到庭執行職務。
中      華      民      國    九十一    年      五      月    二十九    日
                                   台灣桃園地方法院刑事第一庭
                                       審判長法  官   吳爭奇
                                             法  官   胡芷瑜
                                             法  官   范明達
右正本證明與原本無異。
如不服本判決，應於判決送達後十日內向本院提出上訴狀( 應附繕本 )，上訴於
臺灣高等法院。
                                             書記官   孫立文
中        華        民        國   九十一   年   六   月    三    日
附論罪科刑依據之法條：
毒品危害防制條例第十條
施用第一級毒品者，處六月以上五年以下有期徒刑。
施用第二級毒品者，處三年以下有期徒刑。
